臺灣臺南地方法院刑事判決　　　　　　 94年度簡上字第152號
上　訴　人　臺灣臺南地方法院檢察署檢察官
被　　　告　丙○○　男　28歲（民國65年10月5日生）
上列被告因竊盜案件，不服本院中華民國94年4月8日第一審刑事
簡易判決（94年度簡字第687號 ，原聲請簡易判決處刑案號：臺
灣臺南地方法院檢察署94年度偵字第3111號），提起上訴，並經
同署檢察官移送併辦（94年度偵字第5105,5177,5178號），本院
判決如下：
    主  文
原判決撤銷。
丙○○連續竊盜，累犯，處有期徒刑陸月，如易科罰金，以佰
元折算壹日。扣案機車鑰匙貳支沒收。
    事  實
一、丙○○曾因妨害風化案件，經本院以八十四年度訴字第六三
    一號判處有期徒刑一年六月，緩刑四年，緩刑期內付保護管
    束，於民國八十四年六月六日確定，嗣因違反保護管束規定
    ，經本院以八十七年度撤緩字第九五號裁定撤銷上開緩刑宣
    告後，遂於八十八年一月二十六日入監執行，八十九年四月
    十八日縮短刑期假釋出獄後，於八十九年六月二十九日假釋
    付保護管束期滿執行完畢，詎其仍不知悔改，竟基於意圖為
    自己不法所有之概括犯意，連續於：
  (一)九十四年二月二十二日凌晨一時許，在臺南縣永康市○○街
    三三號前，以其所有機車車牌號碼ＫＹ—０１１號之鑰匙一
    支，竊取戊○○所有車牌號碼ＭＴＵ—５５１號重型機車一
    部，得手後，留供己用。嗣於同年月二十四日十八時二十分
    許，丙○○騎乘上開機車，途經臺南縣永康市○○路一一八
    號前，為警當場查獲，並扣得該部機車及竊取上開機車所用
    之鑰匙一支。
  (二)九十四年三月二十九日十三時五十分許，騎乘車牌號碼ＶＩ
    Ｙ─８１７號輕型機車，行經臺南縣永康市○○路○街一五
    七號旁時，見甲○○所有之鐵製水溝蓋框二個放置於該處，
    認有機可趁，遂徒手竊取前開物品，得手後，正欲離去時，
    為甲○○發覺，並報警處理，因而查獲上情。
  (三)九十四年三月三十一日十九時許，在臺南縣永康市○○街十
    五號前，以自備之鑰匙一支，竊取王國楨所有車牌號碼ＮＢ
    Ｖ─８６９號重型機車一部，得手後，供己騎用。嗣於同年
    四月二日凌晨零時二十分許，騎乘上開機車，途經臺南市○
    ○○路三一一號前，為警當場查獲，並扣得該部機車及竊取
    上開機車所用鑰匙一支。
  (四)九十四年四月五日十四時許，又騎乘車牌號碼ＶＩＹ－８１
    ７號輕型機車，行經臺南縣永康市○○街一二九號旁時，見
    車牌號碼８０７－ＱＶ號自用小貨車上，裝載有乙○○所有
    之鋼筋一批，遂趁無人看守之際，以徒手搬運之方式，竊取
    鋼筋三十二條放置於上開機車腳踏墊上，得手後，正欲離去
    時，為巡邏員警發覺，並當場扣得前開失竊物品。
二、案經臺南縣警察局永康分局報告臺灣臺南地方法院檢察署檢
    察官偵查後聲請簡易判決處刑及移送併辦。
    理  由
一、上揭犯罪事實，業據被告丙○○於本院審理時自白承認（見
    本院卷第三五頁），核與證人即被害人戊○○（見警卷第九
    、十頁）、甲○○（見併辦五一○五號警卷第四至六頁）、
    乙○○（見併辦五一七七號警卷第四、五頁）、王國楨（見
    併辦五一七八號警卷第五、六頁）及證人張玉婷（見警卷第
    五至七頁、偵查卷第二一頁）所為證述相合；復有贓物認領
    保管單四張（見警卷第十六頁、併辦五一○五號警卷第十三
    頁、併辦五一七七號警卷第七頁、併辦五一七八號警卷第九
    頁）及蒐證照片二十一張（見警卷第十七至二七頁、併辦五
    一○五號警卷第十四、十五頁、併辦五一七七號警卷第十四
    、十五頁、併辦五一七八號警卷第十九至二一頁）在卷可稽
    ；另有扣案鑰匙二支可證（見偵查卷第十八頁、併辦五一七
    八號警卷第八頁），足認被告自白與事實相符。綜上，本案
    事證明確，被告犯行應堪認定。
二、核被告所為，係犯刑法第三百二十條第一項之竊盜罪。被告
    先後四次竊盜犯行，時間緊接，所犯係構成要件相同之罪名
    ，顯係基於概括之犯意反覆為之，應依刑法第五十六條連續
    犯之規定論以一罪，並加重其刑。又被告曾因妨害風化案件
    ，經法院判處有期徒刑一年六月，緩刑四年，緩刑期內付保
    護管束確定，嗣因違反保護管束規定經法院裁定撤銷上開緩
    刑宣告後，於八十八年一月二十六日入監執行，八十九年四
    月十八日縮短刑期假釋出獄後，於八十九年六月二十九日假
    釋付保護管束期滿執行完畢，有臺灣高等法院被告前案紀錄
    表一份在卷可憑（見本院卷第十、十一頁），其受有期徒刑
    之執行完畢，五年以內再犯本件有期徒刑以上之罪，為累犯
    ，依刑法第四十七條之規定遞加重其刑。臺灣臺南地方法院
    檢察署檢察官九十四年度偵字第五一○五、五一七七、五一
    七八號移送併辦部分，與本案為裁判上一罪之連續犯關係，
    檢察官就犯罪事實一部起訴，依刑事訴訟法第二百七十六條
    規定，其效力及於全部，法院自有權一併審理，附此敘明。
三、原審以被告罪證明確，依刑事訴訟法第四百四十九條第一項
    前段、第四百五十四條第二項，刑法第三百二十條第一項、
    第四十七條、第四十一條第一項前段、第三十八條第一項第
    二款，罰金罰鍰提高標準條例第一條前段、第二條，逕以簡
    易判決處如主文所示之刑。本院經核其認事用法，均無不當
    ，量刑亦稱妥適。惟因檢察官另行移送併辦部分，原審未及
    審究，即有不洽，檢察官上訴執上揭併辦部分未及審理，而
    指摘原判決有不當之處，為有理由，自應由本院將原判決予
    以撤銷改判。爰審酌被告犯罪之動機、目的係貪圖不法利益
    、使用之手段、對被害人所生危害尚屬輕微、且均已領回失
    竊物品，被告犯後坦認犯行，顯見態度良好，尚知所悔悟等
    一切情狀，量處如主文第二項所示之刑，併諭知易科罰金之
    折算之標準，以資懲儆。扣案之機車鑰匙二支，為被告所有
    供犯罪所用之物，業經被告供承無訛（見本院卷第三五頁）
    ，爰依刑法第三十八條第一項第二款之規定宣告沒收。
據上論斷，應依刑事訴訟法四百五十五條之一第一項、第三項、
第三百六十九條第一項前段、第三百六十四條、第二百九十九條
第一項前段，刑法第五十六條、刑法第三百二十條第一項、第四
十七條、第四十一條第一項前段、第三十八條第一項第二款，罰
金罰鍰提高標準條例第一條前段、第二條，判決如主文。
本案經檢察官丁○○到庭執行職務。
中　　華　　民　　國　　94　　年　　7 　　月　　13　　日
　　　　　　　　　刑事第四庭    審判長法　官  張瑛宗
                                      法　官  周紹武
                                      法　官  李東柏
以上正本證明與原本無異。
本判決不得上訴。
中　　華　　民　　國　　94　　年　　7 　　月　　13　　日
      　　　　　　　　　　　　　　　　書記官　簡湘雲
附錄本案論罪科刑法條全文：
刑法第320條第1項
意圖為自己或第三人不法之所有，而竊取他人之動產者，為竊盜
罪，處五年以下有期徒刑、拘役或五百元以下罰金。
